【裁判字號】    97,審易,2030
【裁判日期】    970109
【裁判案由】    竊盜
【裁判全文】
臺灣桃園地方法院刑事判決            97年度審易字第2030號
公  訴  人  臺灣桃園地方法院檢察署檢察官
被      告  乙○○
上列被告因竊盜案件，經檢察官提起公訴（97年度偵字第20664
號），被告於準備程序進行中為有罪陳述，經本院裁定獨任進行
簡式審判程序，判決如下：
    主  文
乙○○共同攜帶兇器、毀越安全設備竊盜，累犯，處有期徒刑壹
年貳月。又共同攜帶兇器竊盜，累犯，處有期徒刑拾月。應執行
有期徒刑壹年陸月。
    事 實
一、乙○○前於民國93年間，因竊盜案件，經臺灣基隆地方法院
    以94年度訴字第46號判處有期徒刑1 年確定；復於93年間，
    因竊盜案件，經同院以94年度基簡字第354 號判處有期徒刑
    3 月，上述二案並經定應執行刑有期徒刑1 年2 月確定，於
    95年6 月6 日縮短刑期假釋出監，並於95年7 月8 日縮刑期
    滿執行完畢。仍不知悔改，復與姓名年籍不詳綽號「阿順」
    之成年男子，共同意圖為自己不法所有，並基於竊盜之犯意
    聯絡，於民國97年9 月14日凌晨1 時30分許，共同至桃園縣
    蘆竹鄉○○街○ 段1579號之「鐿龍興業有限公司」（下稱：
    「鐿龍公司」），持「阿順」所有而客觀上足以對人之生命
    、身體安全構成威脅，且具有危險性可供兇器使用之自製T
    型扳手1 支（未扣案），以之撬開「鐿龍公司」後方鐵皮後
    後，踰越該安全設備侵入該公司竊取電線150 公斤、電鑽2
    支、沙輪機2 台、空氣調節器1 台，另以破壞門鎖及電門之
    方式竊取車號Z9- 1589號自用小貨車，旋駕駛上開自用小貨
    車載運竊得之物品離去。途經桃園縣蘆竹鄉○○街185 號前
    ，因上開自用小貨車拋錨，2 人復另行起意，並共同基於上
    開犯意，於當日凌晨3 時許，在桃園縣桃園市○○街125 巷
    口，由乙○○持上開扳手、「阿順」把風之方式，竊取甲○
    ○所有車號0920- PH號自用小貨車，得手後即駕駛前往在上
    開Z9-1589 號自用小貨車拋錨地點，於正在搬運竊得之贓物
    至車號0920- PH號自用小貨車上時，為警當場查獲。
二、案經鐿龍興業有限公司代表人丙○○訴由桃園縣政府警察局
    蘆竹分局報請臺灣桃園地方法院檢察署檢察官偵查起訴。
    理  由
一、本件被告所犯之罪係屬刑事訴訟法第376 條第2 款之刑法第
    321 條第1 項第2 、3 款之加重竊盜罪，其於準備程序中就
    被訴事實為有罪之陳述，爰依刑事訴訟法第284 條之1 規定
    獨任進行審判程序。又其所犯係死刑、無期徒刑、最輕本刑
    為3 年以上有期徒刑以外之罪，其於準備程序中就被訴事實
    為有罪之陳述，經法官告知簡式審判程序之旨，並聽取公訴
    人、被告之意見後，本院認為適宜由法官獨任進行簡式審判
    程序，合先敘明。
二、上揭犯罪事實，業據被告乙○○於警詢、偵查及本院審理時
    坦承不諱，核與證人即告訴人「鐿龍公司」代表人丙○○及
    被害人甲○○於警詢證述之情節相符，並有相片14張、桃園
    縣政府警察局蘆竹分局大竹派出贓物認領保管單2 份、車籍
    查詢- 基本資料詳細畫面、失車紀錄、員警職務報告及桃園
    縣政府警察局車輛尋獲電腦輸入單等件附卷可稽，足認被告
    自白與事實相符，堪以採信。本件事證明確，被告犯行堪以
    認定，應與論罪科刑。
三、按刑法第321 條第1 項第3 款之攜帶兇器竊盜罪，係以行為
    人攜帶兇器竊盜為其加重條件，此所謂兇器，其種類並無限
    制，凡客觀上足對人之生命、身體、安全構成威脅，具有危
    險性之兇器均屬之，且祇須行竊時攜帶此種具有危險性之兇
    器為已足，並不以攜帶之初有行兇之意圖為必要（最高法院
    79年度台上字第5253號判決要旨參照）。是本案被告使用之
    T 型扳手1 支係由金屬打造，質地堅硬，為足以殺傷人生命
    、身體之器械，乃屬具有危險性之兇器甚明。再按，刑法第
    321 條第1 項第2 款所謂「安全設備」，指門扇牆垣以外，
    依通常觀念足認防盜之一切設備而言。查鐿龍公司廠房之鐵
    皮具有防盜之作用，但與牆垣係用土磚作成之性質不同，自
    應認為係門扇牆垣以外之「安全設備」。是被告持可作為兇
    器使用之上開扳手，將鐿龍公司廠房之鐵皮撬開毀壞後，侵
    入廠房內竊盜之所為，係犯刑法第321 條第1 項第2 、3 款
    攜帶兇器，毀越安全設備竊盜罪。公訴人漏論刑法第321 條
    第1 項第2 款，尚有未恰。另竊取甲○○所有車號0920- PH
    號自用小貨車部分之所為，係犯刑法第321 條第1 項第3 款
    攜帶兇器竊盜罪。被告與姓名年籍不詳綽號「阿順」之成年
    男子間，就上開2 次竊盜犯行有犯意聯絡及行為分擔，為共
    同正犯。又被告有如事實欄所載之科刑執行紀錄，有臺灣高
    等法院被告前案紀錄表在卷可佐，其於前案執行完畢後5 年
    內，故意再犯本件有期徒刑以上之2 罪者，均為累犯，各應
    依刑法第47條第1 項之規定，加重其刑。爰審酌被告正值年
    輕力盛，不思以正當手段獲取財物，竟一再竊取他人之物，
    及其有多次竊盜科刑前科、素行不佳、斟酌其犯罪之目的、
    手段、所竊取財物之價值、犯後態度等一切情狀，分別量處
    如主文所示之刑，並定應執行之刑，以資懲儆。末查，被告
    所持以犯本案之T 字型扳手1 支，未經扣案，且已於被告為
    警追補時遺落，業據被告於警詢供陳在卷，衡情已滅失，為
    免執行困難，爰不予宣告沒收，附此敘明。
據上論斷，應依刑事訴訟法第284 條之1 、第273 條之1 第1 項
、第299 條第1 項前段，刑法第28條、第321 條第1 項第2 款、
第3 款、第47條第1 項、第51條第5 款，判決如主文。
本案經檢察官洪景明到庭執行職務。
中    華    民    國    97    年    1     月     9    日
                    刑事庭  法  官  徐  培  元
以上正本證明與原本無異。
如不服本判決，應於判決送達後10日內向本院提出上訴狀（應附
繕本），其未敘述上訴理由者，應於上訴期間屆滿後20日內補提
理由書狀於本院，上訴於臺灣高等法院。
                            書記官  洪  明  媚
中    華    民    國    98    年    1     月    9     日
附錄本案論罪科刑法條：
中華民國刑法第321條
（加重竊盜罪）
犯竊盜罪而有左列情形之一者，處6 月以上、5 年以下有期徒刑
：
一、於夜間侵入住宅或有人居住之建築物、船艦或隱匿其內而犯
    之者。
二、毀越門扇、牆垣或其他安全設備而犯之者。
三、攜帶兇器而犯之者。
四、結夥三人以上而犯之者。
五、乘火災、水災或其他災害之際而犯之者。
六、在車站或埠頭而犯之者。
前項之未遂犯罰之。


司法院資訊處製作；財團法人民間司法改革基金會備份。
